【裁判字號】    92,交聲,739
【裁判日期】    920505
【裁判案由】    交管條例聲異
【裁判全文】
臺灣板橋地方法院交通事件裁定                    九十二年度交聲字第七三九號
    原處分機關  臺北市交通事件裁決所
    異  議  人  集美交通有限公司
                設：臺北市○○區○○路五段一五０巷四０一弄十三號二樓
    代  表  人  甲○○○
    代  理  人  乙○○
右列異議人即受處分人因違反道路交通管理處罰條例案件，對於臺北市交通事件裁決
所於民國九十二年二月二十六日所為之處分（原處分案號：北市裁三字第裁二二─Ｃ
00000000號），聲明異議，本院裁定如左：
    主  文
異議駁回。
    理  由
一、按汽車駕駛人停車時，在禁止臨時停車處所停車者，或在機場、車站、碼頭、學
    校、娛樂、展覽、競技、市場或其他公共場所出、入口或在消防栓之前停車者，
    處新台幣六百元以上一千二百元以下罰鍰，道路交通管理處罰條例第五十六條第
    一項第一款、第三款定有明文。又道路交通安全規則第一百十一條第一項規定：
    「汽車臨時停車時，應依左列規定：一、橋樑、隧道、圓環、障礙物對面、鐵路
    平交道、人行道、行人穿越道、快車道等處，不得臨時停車。二、交岔路口、公
    共汽車招呼站十公尺內、消防栓、消防車出入口五公尺內不得臨時停車。三、設
    有禁止臨時停車標誌、標線處所不得臨時停車。四、道路交通標誌前不得臨時停
    車。五、不得併排臨時停車。」，是汽車駕駛人停車時，自應遵行。
二、原處分機關略以：異議人所有ＢＵ－九八０號營小客車於九十一年十月三十日十
    八時五十二分，在中正路八十巷為警逕行舉發「於消防栓五公尺內停車」違規案
    並執行拖吊。異議意旨略以：罰單所載異議人違規停車地點，雖係在消防栓旁，
    但該消防栓前後並未劃設紅線區，竟遭拖吊裁罰，為此提出異議云云。
三、經查：本件異議人即受處分人集美交通有限公司所有之車號ＢＵ─九八０號營小
    客車，於九十一年十月三十日十八時五十二分，在臺北縣板橋市○○路八十巷十
    五號前的消防栓五公尺內停車，經警方舉發違規之事實，有台北縣政府警察局舉
    發違反道路交通管理事件通知單影本一件及採證照片影本一件在卷可稽。而依該
    採證照片所示，該車輛停車位置離消防栓應在五公尺內；再依卷附異議人自行所
    攝之照片，亦顯示消防栓與系爭車輛距離應在五公尺之距離內，是異議人違規事
    實已為明確。依前揭交通安全規則所示，消防栓五公尺內路段、設有禁止臨時停
    車標線之處所，均分別明文規定不得臨時停車，是消防栓五公尺內，本不待劃設
    禁止臨時停車之標線，應禁止臨時停車，異議人自不得以該路口未劃有禁止臨時
    停車標線云云，而主張得以在消防栓五公尺內停車。綜上本件異議人前開營業小
    客車於前揭路段違規停車之事證明確，異議人代理人仍以己意曲解法令規定，其
    辯解洵不足採。
四、從而，原處分機關依據首開法條規定，並審酌異議人違規情節輕重，裁處罰鍰壹
    仟貳佰元整，無何違誤，量罰亦甚妥適，應予維持，本件異議為無理由，應予駁
    回。
五、據上論斷，應依道路交通案件處理辦法第十九條，裁定如主文。
中      華      民      國      九十二      年      五      月    五    日
                                      臺灣板橋地方法院交通法庭
                                          法  官    連育群
右正本證明與原本無異。
如不服本裁定應於送達後五日內向本院提出抗告狀。
                                          書記官    蘇宥維
中      華      民      國      九十二      年      五      月    五    日


司法院資訊處製作；財團法人民間司法改革基金會備份。
